【裁判字號】    97,訴,1198
【裁判日期】    970924
【裁判案由】    毒品危害防制條例
【裁判全文】
臺灣臺北地方法院刑事判決              97年度訴字第1198號
公  訴  人  臺灣臺北地方法院檢察署檢察官
被      告  甲○○
                      號2樓
                    現於臺北看守所
選任辯護人  李平義律師
上列被告因毒品危害防制條例案件，經檢察官提起公訴（97年度
偵字第4433號），本院判決如下：
    主  文
甲○○共同運輸第二級毒品，處有期徒刑柒年貳月。
安非他命驗餘淨重伍佰壹拾柒點陸捌公克（驗前淨重伍佰壹拾捌
點零肆公克）沒收銷燬。塑膠袋個沒收。
    事  實
一、甲○○明知甲基安非他命為毒品危害防制條例列管之第二級
    毒品，非經許可，不得擅自持有、運輸，竟因積欠自稱「猴
    仔」之真實姓名不詳成年男子債務，遂與該名自稱「猴仔」
    之男子共同基於運輸第二級毒品甲基安非他命之犯意聯絡，
    於民國（下同）97年1月30日晚間偕同另名真實姓名年籍均
    不詳之綽號「阿忠」成年男子一同前往高雄縣大寮鄉某處，
    以新臺幣（下同）100萬元之代價，向不詳人士購得第二級
    毒品甲基安非他命3包後，即交由甲○○藏匿於其所駕駛車
    牌號碼0427-KD號之自小客車內，並隨即駕車北返，預定於
    臺北縣深坑鄉某處汽車旅館內將該批毒品交還予該名自稱「
    猴仔」之男子，甲○○則可因此獲得部分毒品及延期清償債
    務之利益。嗣於同年月31日凌晨2時45分許，甲○○駕駛上
    開自小客車行經臺北市○○區○○路4段105號前，即因形跡
    可疑遭警盤查，當場於車內副駕駛座位上扣得第二級毒品甲
    基安非他命1大包、2小包（合計驗前淨重518.04公克，取
    0.36公克鑑定用罄，所餘淨重517.68公克），始查悉上情。
二、案經台北市政府警察局文山第一分局報請檢察官偵查起訴。
    理  由
一、上開事實業經被告坦承不諱，而警方確於被告車上查獲前述
    毒品，有查獲毒品之照片二張在卷可查（見偵查卷32、33頁
    ），而該等毒品經鑑定結果，確係第二級毒品安非他命，其
    淨重為518.04公克，經取用0.36公克供鑑定用罄，所餘淨重
    517.68公克，純度約66%，純質淨重為381.90公克等情，亦
    有內政部警政署刑事警察局鑑定書一紙在卷可憑，而被告於
    民國97年1月30日至同年月31日二天間之行蹤，確實由台北
    縣至台北市，再至台南、屏東、高雄大寮，嗣再返回台北市
    等情，亦有被告持用0000000000號行動電話之通聯紀錄難卷
    可查，均核與被告前述自白相符，故被告上開自白自可採信
    。至被告於警、偵訊中曾經否認犯行，復經被告於本院審理
    中自承：「除了第一次警訊及偵查中後面有部分不實在外，
    我說幫人運送毒品的都是實在」（見本院審判筆錄），事證
    明確，被告上述犯行應堪認定，自應依法論科。
二、被告於本院審理時稱主張其係自首云云，經查，本院傳喚查
    獲之警員即證人乙○○，其證稱：「（如何查獲本件毒品安
    非他命三包？）97年1月31日凌晨二點四十五分在台北市○
    ○區○○路四段105號前查獲，當時我們巡邏經過木柵路四
    段105號前時，發現被告甲○○車子停在路邊人站在車門邊
    車道上，當時因為時間的原因，我想是否被告需要幫忙，所
    以停下車查看，問被告在做什麼時，被告感覺很緊張，我們
    就請被告開車門，並請問被告是否同意，被告同意後，就簽
    同意書開車門讓我們查看，我們在前座手煞車發現有一個袋
    子，裡面有白色結晶狀的東西，我們就問被告袋子內是什麼
    東西，被告就坦承是安非他命，另外在被告車內扶手內發現
    有包安非他命，這二包是我們打開扶手看的」等語（見本院
    審判筆錄），顯見被告車內之毒品安非他命係警員打開車門
    後目擊，在警員發現毒品之前，警員尚詢被告是否需要幫忙
    等情，惟被告在此時並未向警員供述車上有毒品，故警員發
    現毒品之前，被告並未向警員陳述自己犯罪之事實，本件被
    告所為尚難係自首。
三、核被告所為係犯毒品危害防制條例第4條第2項之運輸第二級
    毒品罪。被告所犯運輸第二級毒品罪，與不詳年籍成年男子
    「猴仔」間有犯意聯絡行為分擔，應依刑法第28條規定論以
    共同正犯。爰審酌被告因積欠「猴仔」債務，為清償債務因
    而運輸毒品，惟危害國民健康甚大，被告運輸之毒品數量達
    到518.04公克（驗餘淨重為517.68公克），數量非少，此數
    量毒品危害國民健康之程度亦重，又被告雖於偵查中先是自
    白後又否認，態度反覆，惟於審判中已經坦承犯行，尚難遽
    認其毫無悔意及其他被告犯罪之動機目的等，本院認被告所
    為量處有期徒刑七年二月為適當，檢察官起訴求刑有期徒刑
    十一年，係未審酌被告審判中坦承犯行，尚屬過重，而辯護
    人請求依刑法第59條規定酌減被告刑罰為五年有期徒刑部分
    ，本院認被告運輸毒品之數量不少，其對社會所造成危害之
    程度非輕，認尚不能適用刑法第59條情堪憫恕之規定減輕其
    刑，併予敘明。至扣案被告運輸之第二級安非他命驗餘淨重
    517.68公克，應依毒品危害防制條例第18條第1項前段規定
    沒收銷燬，至包裝第二級毒品用塑膠袋三只，係供犯罪所用
    ，且係共同正犯「猴仔」所有，爰依刑法第38條第1項第2款
    規定沒收。
據上論斷，應依刑事訴訟法第299條第1項前段、毒品危害防制條
例第4條第2項、第18條第1項前段，刑法第11條前段，第28條、
第38條第1項第2款判決如主文。
本案經檢察官蔡立文到庭執行職務
中    華    民    國    97    年    9     月    24    日
              刑事第三庭  審判長法  官 周占春
                                法  官 林柏泓
                                法  官 何俏美
上正本證明與原本無異。
如不服本判決，應於判決送達後10日內向本院提出上訴狀 (應抄
附繕本)。
                                書記官 林妙穗
中    華    民    國    97    年    9     月    24    日
附錄本判決所引法條毒品危害防制條例第4條第2項毒品危害防制
條例第4條製造、運輸、販賣第二級毒品者，處無期徒刑或7年以
上有期徒刑，得併科新臺幣7百萬元以下罰金。


司法院資訊處製作；財團法人民間司法改革基金會備份。
